Inventaris van het Archief van de Schepenen: kwijtscheldingsregisters
Stadsarchief Amsterdam
Archief van de Schepenen: kwijtscheldingsregisters
1563 - 1811
5062
Stadsarchief Amsterdam
Schepenen
- Registers van kwijtschelding (transport) van onroerend goedbinnen de jurisdictie van de stad Amsterdam, oorspronkelijkgenummerd 1-43., 1-30; 30 banden
  - Oud nr. 4. 4 december 1563-23 november 1564.*., 1
    Filmnr. 527
    Niet raadpleegbaar
  - Oud nr. 5. 26 november 1564-13 juli 1565.*., 2
  - Oud nr. 8. 16 juli 1567-27 februari 1572.*., 3
    Filmnr. 527, 528
  - Oud nr. 10. 10 juni 1581-3 december 1584., 4
    Filmnr. 528
  - Oud nr. 11. 5 december 1584-4 mei 1587., 5
    Filmnr. 528, 529
  - Oud nr. 12. 5 mei 1587-14 juli 1588., 6
    Filmnr. 529
  - Oud nr. 14. 28 mei 1590-31 mei 1591., 7
    Filmnr. 529, 530
  - Oud nr. 15. 24 april 1591-13 februari 1592., 8
    Filmnr. 530
  - Oud nr. 16. 19 februari 1592-11 januari 1593., 9
    Filmnr. 530, 531
  - Oud nr. 20. 6 december 1595-20 december 1597., 10
    Filmnr. 531, 532
  - Oud nr. 21. 23 december 1597-27 december 1599., 11
    Filmnr. 532, 533
  - Oud nr. 22. 30 december 1599-5 september 1601., 12
    Filmnr. 533
  - Oud nr. 24. 22 november 1602-9 december 1603., 13
    Filmnr. 533, 534
  - Oud nr. 25. 11 december 1603-23 december 1604., 14
    Filmnr. 534
  - Oud nr. 26. 29 december 1604-4 januari 1606., 15
  - Oud nr. 27. 11 januari 1606-5 september 1606., 16
    Filmnr. 534, 535
  - Oud nr. 29. 8 februari 1608-30 juli 1608., 17
    Filmnr. 535
  - Oud nr. 30. 29 juli 1608-23 juni 1609.*., 18
    Filmnr. 535, 536
  - Oud nr. 31. 23 juni 1609-27 maart 1610.*., 19
    Filmnr. 536
  - Oud nr. 32. 29 maart 1610-11 juni 1610.*., 20
  - Oud nr. 33. 4 mei 1610-16 mei 1611.*., 21
    Filmnr. 536, 537
  - Oud nr. 34. 17 mei 1611-5 mei 1612.*., 22
    Filmnr. 537
  - Oud nr. 36. 5 december 1613-11 juni 1615.*., 23
    Filmnr. 537, 538
  - Oud nr. 37. 12 juni 1615-23 juli 1616.*., 24
    Filmnr. 538
  - Oud nr. 38. 23 juli 1616-5 september 1617.*., 25
    Filmnr. 538, 539
  - Oud nr. 39. 25 augustus 1617-3 juni 1619.*., 26
    Filmnr. 539
  - Oud nr. 40. 7 mei 1619-18 augustus 1620.*., 27
    Filmnr. 540
  - Oud nr. 41. 4 september 1620-3 december 1621.*., 28
  - Oud nr. 42. 2 december 1621-11 november 1622.*., 29
    Filmnr. 540, 541
  - Oud nr. 43. 14 november 1622-15 augustus 1623.*., 30
    Filmnr. 541
- Registers van kwijtschelding (transport) van onroerend goedbinnen de jurisdictie van de stad Amsterdam, oorspronkelijkgeletterd A-E7 (EEEEEEE)., 31-182; 152 banden
  - Oud nr. A. 15 augustus 1623-11 januari 1625., 31
  - Oud nr. B. 18 januari 1625-12 juni 1626., 32
    Filmnr. 541, 542
  - Oud nr. C. 11 juni 1626-29 juni 1627., 33
    Filmnr. 542
  - Oud nr. E. 22 maart 1629-22 juni 1630., 34
  - Oud nr. F. 15 juni 1630-9 januari 1632., 35
    Filmnr. 542, 543
  - Oud nr. N. 25 augustus 1637-24 augustus 1638., 36
    Filmnr. 543
  - Oud nr. O. 24 augustus 1638-1 september 1639., 37
    Filmnr. 543, 544
  - Oud nr. R. 16 april 1641-15 januari 1642., 38
    Filmnr. 544
  - Oud nr. S. 16 januari 1642-24 oktober 1642., 39
  - Oud nr. V. 6 mei 1644-9 mei 1645., 40
    Filmnr. 544, 545
  - Oud nr. W. 27 april 1645-9 juni 1646., 41
    Filmnr. 545
  - Oud nr. X. 27 april 1646-9 juni 1648., 42
    Filmnr. 545, 546
  - Oud nr. Y. 2 juni 1648-31 mei 1650., 43
    Filmnr. 546
  - Oud nr. Z. 11 februari 1650-12 februari 1652., 44
  - Oud nr. A2. 12 juni 1651-21 juni 1653., 45
  - Oud nr. B2. 1 april 1653-6 juli 1655., 46
  - Oud nr. C2. 1 mei 1655-8 juni 1656., 47
  - Oud nr. D2. 1 juni 1656-8 juni 1657., 48
  - Oud nr. E2. 1 mei 1657-12 juli 1658., 49
  - Oud nr. F2. 2 mei 1658-23 april 1659., 50
  - Oud nr. H2. 28 november 1659-1 april 1661., 51
  - Oud nr. I2. 6 augustus 1660-29 maart 1662., 52
  - Oud nr. K2. 27 april 1662-30 augustus 1663., 53
  - Oud nr. L2. 6 april 1663-21 juli 1665., 54
  - Oud nr. O2. 18 maart 1667-7 maart 1670., 55
  - Oud nr. R2. 9 augustus 1669-10 maart 1672., 56
  - Oud nr. S2. 11 maart 1670-26 januari 1674., 57
  - Oud nr. V2. 16 mei 1675-22 november 1679., 58
  - Oud nr. X2. 13 januari 1679-6 juli 1680., 59
  - Oud nr. Y2. 19 maart 1680-15 juli 1682., 60
  - Oud nr. Z2. 23 april 1681-22 mei 1683., 61
  - Oud nr. A3. 28 januari 1682-22 december 1683., 62
  - Oud nr. B3. 20 januari 1683-5 oktober 1685., 63
  - Oud nr. C3. 23 mei 1680-11 maart 1686., 64
  - Oud nr. D3. 4 februari 1687-31 oktober 1687., 65
  - Oud nr. E3. 6 januari 1688-25 november 1689., 66
  - Oud nr. F3. 17 januari 1688-15 juli 1693., 67
  - Oud nr. G3. 1 december 1689-23 november 1690., 68
  - Oud nr. H3. 24 maart 1691-3 maart 1693., 69
  - Oud nr. K3., 1693; 70
  - Oud nr. L3., 1694; 71
  - Oud nr. N3., 1696; 72
  - Oud nr. P3., 1698; 73
  - Oud nr. R3., 1700; 74
  - Oud nr. S3., 1701; 75
  - Oud nr. T3., 1702; 76
  - Oud nr. V3., 1703; 77
  - Oud nr. W3., 1704; 78
  - Oud nr. X3., 1705; 79
  - Oud nr. Y3., 1706; 80
  - Oud nr. Z3., 1707; 81
  - Oud nr. A4., 1708; 82
  - Oud nr. B4., 1709; 83
  - Oud nr. C4., 1710; 84
  - Oud nr. D4., 1711; 85
  - Oud nr. E4., 1712; 86
  - Oud nr. F4., 1713; 87
  - Oud nr. G4., 1714; 88
  - Oud nr. H4., 1715; 89
  - Oud nr. I4., 1716; 90
  - Oud nr. K4., 1717; 91
  - Oud nr. L4., 1718; 92
  - Oud nr. M4., 1719; 93
  - Oud nr. N4., 1720; 94
  - Oud nr. O4., 1721; 95
  - Oud nr. P4., 1722; 96
  - Oud nr. Q4., 1723; 97
  - Oud nr. R4., 1724; 98
  - Oud nr. S4., 1725; 99
  - Oud nr. T4., 1726; 100
  - Oud nr. V4., 1727; 101
  - Oud nr. W4., 1728; 102
  - Oud nr. X4., 1729; 103
  - Oud nr. Y4., 1730; 104
  - Oud nr. Z4., 1731; 105
  - Oud nr. A5., 1732; 106
  - Oud nr. B5., 1733; 107
  - Oud nr. C5., 1734; 108
  - Oud nr. D5., 1735; 109
  - Oud nr. E5., 1736; 110
  - Oud nr. F5., 1737; 111
  - Oud nr. G5., 1738; 112
  - Oud nr. H5., 1739; 113
  - Oud nr. I5., 1740; 114
  - Oud nr. K5., 1741; 115
  - Oud nr. L5., 1742; 116
  - Oud nr. M5., 1743; 117
  - Oud nr. N5., 1744; 118
  - Oud nr. O5., 1745; 119
  - Oud nr. P5., 1746; 120
  - Oud nr. Q5., 1747; 121
  - Oud nr. R5., 1748; 122
  - Oud nr. S5., 1749; 123
  - Oud nr. T5., 1750; 124
  - Oud nr. V5., 1751; 125
  - Oud nr. W5., 1752; 126
  - Oud nr. X5., 1753; 127
  - Oud nr. Y5., 1754; 128
  - Oud nr. Z5., 1755; 129
  - Oud nr. A6., 1756; 130
  - Oud nr. B6., 1757; 131
  - Oud nr. C6., 1758; 132
  - Oud nr. D6., 1759; 133
  - Oud nr. E6., 1760; 134
  - Oud nr. F6., 1761; 135
  - Oud nr. G6., 1762; 136
  - Oud nr. H6., 1763; 137
  - Oud nr. I6., 1764; 138
  - Oud nr. K6., 1765; 139
  - Oud nr. L6., 1766; 140
  - Oud nr. M6., 1767; 141
  - Oud nr. N6., 1768; 142
  - Oud nr. O6., 1769; 143
  - Oud nr. P6., 1770; 144
  - Oud nr. Q6., 1771; 145
  - Oud nr. R6., 1772; 146
  - Oud nr. S6., 1773; 147
  - Oud nr. T6., 1774; 148
  - Oud nr. V6., 1775; 149
  - Oud nr. W6., 1776; 150
  - Oud nr. X6., 1777; 151
  - Oud nr. Y6., 1778; 152
  - Oud nr. Z6., 1779; 153
  - Oud nr. A7., 1780; 154
  - Oud nr. B7., 1781; 155
  - Oud nr. C7., 1782; 156
  - Oud nr. D7., 1783; 157
  - Oud nr. E7., 1784; 158
  - Oud nr. F7., 1785; 159
  - Oud nr. G7., 1786; 160
  - Oud nr. H7., 1787; 161
  - Oud nr. I7., 1788; 162
  - Oud nr. K7., 1789; 163
  - Oud nr. L7., 1790; 164
  - Oud nr. M7., 1791; 165
  - Oud nr. N7., 1792; 166
  - Oud nr. O7., 1793; 167
  - Oud nr. P7., 1794; 168
  - Oud nr. Q7., 1795; 169
  - Oud nr. R7., 1796; 170
  - Oud nr. S7., 1797; 171
  - Oud nr. T7., 1798; 172
  - Oud nr. V7., 1799; 173
  - Oud nr. W7., 1800; 174
  - Oud nr. X7., 1801; 175
  - Oud nr. Y7., 1802; 176
  - Oud nr. Z7., 1803; 177
  - Oud nr. A8., 1804; 178
  - Oud nr. B8., 1805; 179
  - Oud nr. C8., 1806; 180
  - Oud nr. D8., 1807; 181
  - Oud nr. E8., 1808; 182
- Registers van kwijtschelding (transport) van onroerend goedbinnen de jurisdictie van de stad Amsterdam, met nummering van de akten per jaar. N.B. Deze registers hebben een aparte alfabetische index per jaar op koper en verkoper (inv.nrs. 217-220). 1808-1811., 183-200; 18 banden
  - 1808, deel I. Akten nrs. 1-178., 183
  - 1808, deel II. Akten nrs. 179-292., 184
  - 1808, deel III. Akten nrs. 293-440., 185
  - 1809, deel I. Akten nrs. 1-189., 186
  - 1809, deel II. Akten nrs. 190-379., 187
  - 1809, deel III. Akten nrs. 380-560., 188
  - 1809, deel IV. Akten nrs. 561-769., 189
  - 1809, deel V. Akten nrs. 770-949., 190
  - 1809, deel VI. Akten nrs. 950-1126., 191
  - 1810, deel I. Akten nrs. 1-130., 192
  - 1810, deel II. Akten nrs. 131-258., 193
  - 1810, deel III. Akten nrs. 259-387., 194
  - 1810, deel IV. Akten nrs. 388-519., 195
  - 1810, deel V. Akten nrs. 520-649., 196
  - 1810, deel VI. Akten nrs. 650-779., 197
  - 1810, deel VII. Akten nrs. 780-919., 198
  - 1810, deel VIII. Akten nrs. 920-1053., 199
  - 1811, deel I. Akten nrs. 1-184., 200
- Indices op de kwijtscheldingsregisters op de achternaam vande koper. N.B. Oorspronkelijk los inliggend in de bijbehorende kwijtscheldingsregisters. 1795-1798., 201-204; 4 katernen
  - Index op inv.nr. 169., 1795; 201
    Filmnr. 8333
  - Index op inv.nr. 170., 1796; 202
  - Index op inv.nr. 171., 1797; 203
  - Index op inv.nr. 172., 1798; 204
- Indices op de kwijtscheldingsregisters op achternaam van koper en verkoper., 1795 - 1811; 205-220; 16 omslagen
  - Index op inv.nr. 171., 1797; 205
    Filmnr. 8334
  - Index op inv.nr. 172., 1798; 206
  - Index op inv.nr. 173., 1799; 207
  - Index op inv.nr. 174., 1800; 208
  - Index op inv.nr. 175., 1801; 209
  - Index op inv.nr. 176., 1802; 210
  - Index op inv.nr. 177., 1803; 211
  - Index op inv.nr. 178., 1804; 212
  - Index op inv.nr. 179., 1805; 213
  - Index op inv.nr. 180., 1806; 214
  - Index op inv.nr. 181., 1807; 215
    Filmnr. 8335
  - Index op inv.nr. 182., 1808; 216
  - Index op inv.nrs. 183-185., 1808; 217
  - Index op inv.nrs. 186-191., 1809; 218
  - Index op inv.nrs. 192-199., 1810; 219
  - Index op inv.nr. 200., 1811; 220
- Index op achternaam van koper en verkoper, met vermelding van het wijknummer en het oude verpondingsnummer van het overgedragen perceel., 1806 - 1809; 221; 1 deel